【裁判字號】    94,重訴,242
【裁判日期】    951106
【裁判案由】    確認所有權不存在等
【裁判全文】
臺灣臺中地方法院民事判決       94年度重訴字第242號
原      告   庚○○
原      告   己○○
                         弄9.
共同
訴訟代理人   周啟同律師
被      告   丁○○
             丙○○
             辛○○
兼上一人
訴訟代理人   戊○○
被      告   甲○○
法定代理人   戊○○
上列當事人間確認所有權不存在等事件，本院於民國95年10月23
日言詞辯論終結，判決如下：
    主  文
原告之訴駁回。
訴訟費用由原告負擔。
    事實及理由
甲、程序部分：
  一、查被告辛○○因老人失智症、慢性腎功能不全及雙膝退化
      性關節炎，致意識不清、行動不便且日常生活無法自理，
      於94年12月1日住入弘光科技大學附設老人醫院迄今，惟
      原告於94年5月25日起訴初始，被告辛○○雖行動不便，
      但意識清楚，知悉委任之內容，並親自於委任狀上簽名，
      委任其子戊○○為訴訟代理人，嗣後被告辛○○之病情漸
      漸惡化至意識不清，需要看護長期住院照顧等情，業據被
      告辛○○之子戊○○陳述在卷，並提出該院於95年1月25
      日出具之診斷證明書、及鑑定日期為95年2月9日之身心障
      礙手冊為證，復經弘光科技大學附設老人醫院函稱「病患
      辛○○於94年12月1日才到本院初診，至於94年5、6月未
      到本院就診，無法知其狀況」等語，有該院95年10月5日
      老醫標字第950073號函附卷可稽，本院因而認為被告辛○○委任戊○○為本件訴訟代理人時，應具備訴訟能力。
  二、按當事人喪失訴訟能力或法定代理人死亡或其代理權消滅
      者，訴訟程序在有法定代理人或取得訴訟能力之本人，承
      受其訴訟以前當然停止；又上開情形，其於有訴訟代理人
      時不適用之，民事訴訟法第170條、第173條前段分別定有
      明文。本件被告辛○○於訴訟中縱然喪失訴訟能力，惟因
      其先前已委任被告戊○○為訴訟代理人遂行本件訴訟，已
      如前述，故本件訴訟程序即不當然停止，合先敘明。
乙、實體部分：
  一、原告主張：
    (一)民國（下同）52年8月20日林阿田生前與妻子林張阿香、
      兒子林錦全、辛○○、庚○○、己○○訂立之財產分配契
      約書約定，協議分割林阿田之財產，將財產分配契約書第
      1條之土地即台中縣太平市○○路段第166地號等之5筆土
      地（如附表1所示）以抽籤簽方式分配給兒子林錦全、辛○○、庚○○、己○○，各人分配所得之土地則如附表2
      所示。財產分配契約書之大部分財產於林阿田生前已經出
      售，55年6月7日林阿田去世，全體繼承人林張阿香、林錦
      全、被告辛○○、原告庚○○、原告己○○、林足、林嫊
      娌、林月、林嫊萍、林嫊貞、林嫊珠、林嫊品在辦理林阿
      田喪葬期間，遵照財產分配契約書分配林阿田之遺產，將
      財產分配契約書第1項中僅剩之遺產(1)台中縣太平市○○
      路段第166地號田面積931平方公尺、同段166之10地號面
      積4653平方公尺土地分配給被告辛○○，(2)同段166之12
      地號面積738平方公尺土地分配給原告庚○○，(3)同段166
      之15地號面積583平方公尺土地（嗣於71年12月21日因逕
      為分割，增加地號166之29地號面積30平方公尺，166之30
      地號面積87平方公尺、166之31地號面積51平方公尺）分
      配給原告己○○。依民法第759條之規定，原告庚○○對
      同段166之12地號面積738平方公尺土地（下稱系爭166之
      12 號土地）已取得全部所有權，原告己○○對同段166之
      15 地號面積583平方公尺土地（下稱系爭166之15號土地
      ）已取得全部所有權。
    (二)按所有人對於妨害其所有權者，得請求除去之，民法第76
      7條定有明文規定。原告基於繼承及遺產分割而取得系爭
      166之12、15號土地所有權，65年6月24日土地代書辦理林
      阿田遺產繼承登記卻誤將原告庚○○因繼承而取得系爭
      166之12地號土地所有權辦理登記為訴外人林錦全、被告
      辛○○、原告庚○○、原告己○○應有部分各1/4共有，
      及誤將原告己○○因繼承而取得系爭166之15號土地所有
      權辦理登記為訴外人林錦全、被告辛○○、原告庚○○、
      原告己○○應有部分各1/4，事後原告庚○○、己○○屢
      次向訴外人林錦全、被告辛○○要求更正登記，林錦全、
      辛○○在其等子女面前，承認系爭2筆土地分別為原告庚○○、己○○單獨所有，並承認他們對上開系爭2筆土地
      沒有共有權，林錦全、辛○○子女因父親之承認也都認同
      上開2筆土地為原告庚○○、己○○各別單獨所有，因此
      67 年1月24日林錦全逝世，其繼承人被告丁○○、丙○○
      於同年12月23日辦理林錦全遺產繼承登記時，就林錦全之
      遺產如如附表3之7筆土地均辦理繼承登記，唯獨放棄辦理
      系爭2筆土地繼承登記，一直到20年後即87年9月3日才辦
      理系爭2筆土地繼承登記，應有部分各1/8，由此證明丁○○、丙○○辦理林錦全遺產繼承登記時，承認系爭2筆土
      地為原告庚○○、己○○各別單獨所有，因此放棄辦理繼
      承登記。嗣於90年7月17日被告辛○○將系爭166之12號土
      地應有部分1/4以贈與法律關係移轉登記為被告甲○○取
      得應有部分1/4。被告辛○○、丁○○、丙○○、甲○○
      所為上開繼承及贈與登記，顯然妨害原告庚○○、己○○
      之所有權。又繼承人因繼承而取得之權利，得行使除去妨
      害請求權，自無消滅時效規定之適用。是以原告庚○○、
      己○○得依民法第七百六十七條之規定主張所有權被侵害
      ，訴請除去侵害。
    (三)52年8月20日財產分配契約書訂立後，不論林阿田生前或
      去逝後，均按財產分配契約書分配林阿田之財產及遺產，
      茲分述如下：(1)依財產分配契約書第1條約定，坐落上開
      番子路段166、166之3、166之5、166之6、166之7號等5筆
      土地，經過兄弟間抽簽結果，互相願意依照另添付略圖位
      置分配，各自拿管，各無異議之部分。惟四兄弟對於財產
      分配契約書第一條之土地各人取得之部分，以多數在同一
      地號內，容易混亂不清，除被告辛○○取得166地號全部
      土地，不需重編新地號外，認為必需依各人取得之土地重
      新編列地號，因此於52年11月向太平地政事務所申請辦理
      166之3、166之5、166之6、166之7號4筆土地合併登記，
      經太平地政事務所於52年11月29日核准合併登記為166之3
      地號，面積變為21407平方公尺，然後依四兄弟各自取得
      之面積，於53年2月7日分割登記為166之10地號面積4653
      平方公尺，由被告辛○○取得。166之3號面積5686平方公
      尺，由訴外人林錦全取得。166之8號面積5388平方公尺，
      由原告庚○○取得。166之9地號面積5680平方公尺，由原
      告己○○取得。因四兄弟對取得之土地，均未辦理所有權
      移轉登記，致各地號之土地所有權人仍登記為林阿田。(2)
      53年12月24日，訴外人林肇灥、陳萬付共同向訴外人林錦
      全購買166之3地號全部面積5686平方公尺，向原告庚○○
      購買166之8地號面積5388平方公尺中之4650平方公尺，餘
      738平方公尺未出售，向原告己○○購買166之9地號面積
      5680平方公尺中之5097平方公尺，餘583平方公尺未出售
      。當時土地所有權人係林阿田。林錦全、庚○○、己○○
      均以林阿田名義與林肇灥、陳萬付訂立買賣契約，惟實際
      出售人確為林錦全、庚○○、己○○，因庚○○保留738
      平方公尺未出售，己○○保留583平方公尺未出售，及林
      肇灥、陳萬付購買資金不同，出售之166之3、166之8、16
      6之9號土地3筆需再辦理合併分割登記，遂於54年4月30日
      將上開3筆土地合併登記為166之3地號，面積變為16754平
      方公尺，(3)於54年5月19日將166之3地號面積16734平方公
      尺，辦理分割地號為166之3地號面積2916平方公尺以買賣
      原因移轉登記為林肇灥所有；166之11地號面積3061平方
      公尺，以買賣原因移轉登記為陳萬付所有；166之12地號
      面積738平方公尺，為原告庚○○保留未出售之土地，惟
      土地所有權人仍為林阿田；166之13號面積3071平方公尺
      ，以買賣原因移轉登記為陳萬付所有；166之14地號面積
      2430平方公尺，以買賣原因登記為陳萬付所有；166之15
      地號面積583平方公尺，為原告己○○保留未出售之土地
      ，惟土地所有權人仍為林阿田；166之16號面積1827平方
      公尺，以買賣原因移轉登記為林肇灥所有；166之17號面
      積2128平方公尺，以買賣原因移轉登記為林肇灥所有。(4)
      因有上開土地之出售，因此財產分配契約書第1條之5筆土
      地至54年5月19日以後，只剩下被告辛○○分得之166號面
      積931平方公尺及166之10地號面積4653平方公尺，原告庚○○分得保留未出售之166之12地號面積738 平方公尺，
      原告己○○分得保留未出售之166之15地號面積583平方公
      尺土地4筆，該4筆土地之所有權人仍為林阿田。林阿田於
      55年6月7日去世，上開166、166之10、166之12、166之15
      號4筆土地變為林阿田之遺產。
    (四)52年8月20日財產分配契約書訂立前，系爭166之12、166
      之15號土地均出租他人，自財產分配契約訂立之日起，系
      爭166之12號土地租金改由原告庚○○個人收取使用，系
      爭166之15地號土地租金改由原告己○○收取使用，一直
      到林阿田去逝以後均不變，被告等均未主張分取租金。後
      來耕地租約終止，90年3月3日由原告庚○○、己○○共同
      將系爭166之12地號及166之15地號土地全部土地使用範圍
      出租給壬○○，租金均由庚○○、己○○收取，迄今已有
      5 年，被告等也未主張分取租金，且被告等均住系爭土地
      附近，早已知道原告系爭土地出租，由原告收取租金使用
      ，均未主張異議。又和欣汽車客運公司向庚○○、己○○
      租用系爭166之12、166之15地號土地做停車場，報經交通
      部公路總局嘉義區監理所以93年2月5日喜監運字第093005
      3066號核准設立之公函，被告均有收到，但被告等迄未提
      出異議。從而証明原告庚○○因林阿田遺產分割而取得系
      爭166之12地號土地，原告己○○因林阿田遺產分割而取
      得系爭166之15地號土地。
    (五)被告辛○○於58年以林阿田名義將166、166之10地號土地
      出售給訴外人張棋璜，因林阿田已去逝，166、166之10號
      土地已因遺產分割分配給被告辛○○取得，其他繼承人無
      權利及不願意當出賣人，買受人張棋璜遂將全體繼承人列
      被告起訴應辦理繼承登記及移轉所有權登記，訴訟期間除
      被告辛○○出庭配合張棋璜之主張外，其餘全體繼承人均
      拒絕出庭，結果法院判張棋璜勝訴，以判決買賣原因移轉
      登記為張棋璜所有，該166、166之10號土地係由被告辛○○個人出售，全部價金均由被告辛○○取得，由該166、
      166 之10號土地均由辛○○個人出售，個人取得全部價金
      ，證明辛○○於林阿田去逝後，在未為遺產繼承登記前，
      已因遺產分割而取得166、166之10號土地。由此可證明庚○○因林阿田遺產分割而取得系爭166之12號土地，己○○因林阿田遺產分割而取166之15號土地。
    (六)聲明：
    (1)被告甲○○、丁○○、丙○○應將坐落台中縣太平市○○
      路段第166之12地號田面積738平方公尺土地，被告甲○○
      應有部分1/4，被告丁○○、丙○○應有部分各1/8共有權
      之登記塗銷，並協同原告庚○○向台中縣太平地政事務所
      申請就上開塗銷登記應有部分1/4及各1/8土地以繼承為原
      因登記為原告庚○○所有。
  (2)被告辛○○、丁○○、丙○○應將坐落台中縣太平市○○
      路段第166之15地號田面積415平方公尺、同段第166之29
      地號田面積30平方公尺、同段第166之30地號田面積87平
      方公尺、同段第166之31地號田面積51平方公尺土地，被
      告辛○○應有部分1/4，被告丁○○、丙○○應有部分1/8
      共有權之登記塗銷，並協同原告己○○向台中縣太平地政
      事務所申請就上開塗銷登記應有部分1/4及各1/8土地以繼
      承為原因登記為原告己○○所有。
  二、被告等則以：
    (一)林阿田於去世前以其名義出售系爭土地，而留下一部分未
      售土地，係屬林阿田之遺產，況且林阿田死，四兄弟並未
      再訂任何財產分配契約，訴外人林錦全（被告丁○○、丙○○之父）、被告辛○○也未提出放棄繼承，故被告等合
      法繼承林阿田之遺產，當時原告等也一同繼承登記林阿田
      多項土地所有權。原告於65年6月15日辦理繼承時，因該
      土地在河床邊上無利用價值，放棄繼承，林錦全、被告辛○○合法繼承系爭土地，且繼承迄今已達30年之久，系爭
      土地因河川整治、工商發達、土地利用價值提高，原告回
      頭爭取放棄之土地所有權，實為不當。
    (二)系爭契約書於52年8月20日訂立，至今已相隔42年，且訂立
      契約之人半數以上都已死亡，原告理應於法定時效內處理
      系爭不動產，原告於辦理繼承時放棄權利，且於法定時效
      內一直未對該事件提出任何異議，時效完成，被告合法繼
      承，此事實狀態維持40餘年，應尊重現存秩序，維持社會
      交易安全。
    (三)原告主張被告丁○○、丙○○於20年後才辦理繼承父親林錦
      全之遺產，表示被告放棄繼承登記。但被告於65年間林錦
      全合法繼承登記林阿田遺產，原告並未提出任何異議，不
      也是表示更早放棄繼承登記，否則不可能於林阿田去世後
      近40年才來爭取林阿田之遺產等語置辯。並聲明：駁回原
      告之訴。
  三、法院之判斷：
    (一)查原告庚○○、己○○、被告辛○○、訴外人林錦全為訴
      外人林阿田之子，林阿田於55年6月7日去世，林阿田所有
      系爭166之12地號土地，及同段第166之15地號土地，於65
      年6月24日土地登記簿上以繼承為原因移轉登記為原告庚○○、己○○、訴外人林錦全、被告辛○○所有，應有部
      分各1/4；被告丙○○、丁○○為訴外人林錦全之子，林
      錦全於67年1月24日去逝，被告丁○○、丙○○於67年12
      月23日就林錦全所有如附表3所示之7筆土地，辦理繼承登
      記，嗣於87年9月3日就系爭166之12、166之15號土地辦理
      繼承登記，應有部分各1/8；被告甲○○係被告辛○○之
      孫，被告辛○○於90年7月17日將系爭166之12號土地以贈
      與為原因移轉登記予被告甲○○；系爭166之15號土地嗣
      於71年12月21日逕為分割為同段166之15、166之29、166
      之30、166之31號土地等情，有土地登記簿謄本在卷可稽
      ，且為兩造所不爭執，自堪信為真實。
    (二)兩造所爭執厥為林阿田死亡後，其繼承人是否為遺產之分
      割，同意將系爭166之12地號土地分歸原告庚○○所有，
      將系爭166之15號土地（嗣後分割為166之15、166之29 、
      166之30、166之31地號土地）分歸原告己○○所有？
    (1)原告主張52年8月20日林阿田生前與妻子林張阿香、兒子
      林錦全、辛○○、庚○○、己○○訂立之財產分配契約書
      約定，協議分割林阿田之財產，並訂立財產分配契約書，
      依財產分配契約書第1條之約定，林阿田將台中縣太平市
      ○○路段第166地號等之5筆土地（如附表1所示）以抽籤
      方式分配給兒子林錦全、辛○○、庚○○、己○○，各人
      分配所得之土地如附表2所示，林阿田生前並未辦理土地
      所有權移轉登記，且財產分配契約書第1項所列之土地，
      大部分於林阿田生前已經出售，林阿田於55年6月7日死亡
      後，全體繼承人林張阿香、林足、林嫊娌、林月、林嫊萍
      、林嫊貞、林嫊珠、林嫊品、林錦全、被告辛○○、原告
      庚○○、己○○遵照財產分配契約書分配遺產，將剩餘之
      土地即同段166、166之10號土地分歸原告辛○○，系爭16
      6 之12地號土地分歸原告庚○○，系爭166之15號土地分
      歸原告己○○，惟65年6月24日辦理繼承登記時，誤將系
      爭166之12、166之15號土地登記為原告庚○○、己○○、
      訴外人林錦全、被告辛○○所有，應有部分各1/4云云。
    (2)經查，被告否認系爭財產分配契約書為真正，亦否認系
      爭166之12、166之15號土地經全體繼承人同意遺產分割給
      原告二人取得，則原告應就其主張有利於己之事實，負舉
      證責任。原告所舉證人癸○○○即林阿田之女到庭證稱並
      未見過系爭財產分配契約書，是系爭財產分配契約書是否
      為真正，不無疑義。再者，證人癸○○○證稱：「林阿田
      死後遺產只有兒子分配，女兒沒有參與分配，由四個兒子
      對林阿田死後財產平均分配」，又稱「兄弟都有同意均分
      ，這樣才會公平，我只知道老大在爸爸生前有賣掉，老三
      、老四庚○○、己○○沒有賣」，嗣後又稱「老三、老四
      賣掉一部分，沒賣完剩下的分給老三、老四」、「沒聽到
      老大、老二同意剩下的給老三、老四去賣」等語（見95
      年2月6日言詞辯論筆錄），均不足以證明林阿田死後，繼
      承人全體同意將系爭166之12、166之15號土地全部分別分
      歸原告取得，或同意遵照財產分配契約書分配。
    (3)原告又稱被告辛○○於58年間以林阿田名義將166、166之
      10號土地出售給訴外人張棋璜，因林阿田已去世，上開土
      地因遺產分割由被告辛○○取得，其他繼承人無權利及不
      願意當出賣人，訴外人張棋璜遂將全體繼承人列為被告起
      訴，訴訟期間除被告辛○○出庭配合張棋璜之主張外，其
      餘全體繼承人均拒出庭，法院判決張棋璜勝訴，上開
      166、166之10號土地係由被告辛○○個人出售，全部價金
      均由被告辛○○個人取得，由此可證明林阿田去逝後，被
      告辛○○已因遺產分割取得166、166之10號土地，亦可證
      明原告庚○○因遺產分割取得166之12號土地，原告己○○因遺產分割取得166之15號土地云云，並提出土地登記
      簿謄本、台中縣稅捐稽徵處函影本為證。惟由土地登記簿
      謄本以觀，僅足以證明張棋璜於61年2月10日因判決買賣
      ，自林阿田之全體繼承人取得166、166之10號土地所有權
      。至於166、166之10號土地之買賣價金是否由被告辛○○
      個人取得，或與張棋璜之訴訟為何人出庭，不出庭之原因
      為何，是否與166、166之10號土地分割給被告辛○○有關
      等，均無法憑上開土地登記簿謄本得以證明。而台中縣稅
      捐稽徵處函係就被告辛○○申請166、166之10號土地遺產
      稅課稅證明而為回覆，亦無法證明繼承人如何分割遺產。
      原告上開主張，無可採信。
    (4)原告復稱財產分配契約書訂立前，系爭166之12及166之15
      號（應指自166之15號分割出之166之29號土地）土地均出
      租他人，自財產分配契約書訂立之日起，系爭166之12、
      166 之15號土地租金改由原告二人分別收取使用，一直到
      林阿田去逝後均不變，被告等均未主張分取租金，後來耕
      地租約終止，90年3月3日由原告庚○○、己○○共同將系
      爭16 6之12、166之15號（應為166之29號）土地全部使用
      範圍出租給壬○○，租金均由原告庚○○、己○○收取，
      迄今已有5年，被告也未主張分取租金，且被告均住在系
      爭土地附近，早已知道系爭土地出租，由原告收取租金，
      均未主張異議，從而證明原告因遺產分割取得系爭166之
      12 及166之15號土地云云。惟查，自財產分配契約書訂立
      之日起，迄至耕地租約終止，系爭166之12、166之15號之
      土地租金是否由原告二人分別收取使用等情，原告並未舉
      證證明，尚無可採。又查，90年3月3日原告庚○○、己○○共同將系爭166之12號土地應有部分2/4出租給壬○○乙
      情，有土地租賃契約書附卷可稽，並經證人壬○○證述屬
      實，顯然原告庚○○、己○○僅就系爭166之12號土地登
      記於原告名下應有部分各1/4為出租及收取租金，並未對
      被告所有系爭土地之應有部分為出租或收取租金，對被告
      之土地權利不生影響，被告並無異議之必要。原告以被告
      未就土地出租表示異議，主張被告承認原告庚○○就系爭
      166之12號土地取得全部之權利，即非可採。況果如原告
      所主張土地租金為何人收取，即為所有權歸屬認定之依據
      ，則系爭166之12號土地為原告二人收取，何以原告主張
      系爭166之12號土地為原告庚○○所有，而非原告二人共
      有，原告之主張，洵無可採。
    (5)原告另稱被告丁○○、丙○○於67年12月23日辦理被繼承
      人林錦全之遺產繼承登記時，就如附表3所示之7筆土地均
      辦理繼承登記，唯獨放棄辦理系爭166之12、166之15號土
      地繼承登記，直到87年9月3日才辦理系爭166之12、166之
      15號土地繼承登記，由此證明被告丁○○、丙○○承認系
      爭166之12、166之15號土地為原告所有，因此放棄辦理繼
      承登記云云。惟查，不動產物權因繼承而取得，在未登記
      之前，業已取得不動產所有權，為民法第759條所明定。
      被告丁○○、丙○○因繼承而取得系爭166之12、166之15
      號土地所有權，雖遲未辦理繼承登記受影響，惟其所取得
      之土地所有權及繼承登記之權利並不受影響。是以被告丁○○、丙○○遲未辦理土地繼承登記，難認係放棄繼承登
      記或承認他人取得權利，更遑論被告丁○○、丙○○嗣後
      是否辦理繼承登記，與渠等被繼承人己○○是否同意系爭
      土地遺產分割予原告，二者並無必然關聯。
    (6)證人乙○○於本院證稱：伊大伯父林錦全及二伯父辛○○
      均曾對伊父親庚○○表示，65年間坐落台中縣太平市○○
      路段土地辦理錯誤，被告丙○○也有說可以過戶回去等語
      ，及證人癸○○○亦稱：老二說代書辦錯沒關係，以後要
      就會返還等語。惟查，林阿田之遺產繼承登記係經其繼承
      人全體同意簽章辦理完成，為兩造所不爭，難認有原告所
      稱代書辦理錯誤之情形。如確實為代書之辦理錯誤，且林
      錦全及辛○○同意返還登記錯誤之土地，則繼承人及時辦
      理土地之移轉登記，所需增值稅非多，何以拖延30年始終
      未為處理？被告辛○○果如同意系爭土地係代書辦理登記
      錯誤，以後要返還，何以被告辛○○竟於90年6月8日將系
      爭166之12號土地贈與移轉登記予被告甲○○？是上開證
      人所述是否為林錦全、辛○○之真意，不無疑問，尚無法
      證明被告辛○○、訴外人林錦全於繼承或辦理繼承登記之
      初表示同意將系爭土地分歸原告取得。
    (三)綜上所述，林阿田所留遺產系爭166之12、166之15號土地
      ，並未經繼承人全體同意依財產分配契約書分割由原告庚○○、己○○取得全部所有權。原告庚○○主張其取得系
      爭166之12號土地所有權，及原告己○○主張其取得系爭1
      66之15號（包括自166之15分割出之166之29、166之30、
      166之31號）土地所有權，得依民法第767條規定行使所有
      權人之妨害除去請求權，請求塗銷被告就系爭土地之所有
      權登記，並協同向太平地政事務所申請就塗銷部分辦理繼
      承登記為原告所有，為無理由，應予駁回。
    (四)兩造其餘攻擊防禦方法及舉證，核與本件判決結果無影響
      ，爰不再逐一加以審酌，附此敘明。
  四、訴訟費用負擔之依據：民事訴訟法第78條。
中    華    民    國    95    年    11    月     6    日
                  民事第一庭    法  官  吳蕙玟
正本係照原本作成。
如對本判決上訴，須於判決送達後20日內向本院提出上訴狀。
中    華    民    國    95    年    11    月     7    日
                                書記官  黃鴻鑑


司法院資訊處製作；財團法人民間司法改革基金會備份。
